---
title: "Casos confirmados por país"
output:
  html_document:
    css: style.css
  pdf_document: default
lang: es-CO
---

```{r setup, include=FALSE}
knitr::opts_chunk$set(echo = TRUE)
library(gt)
library(reactable)
library(repmis)
library(dplyr)
library(knitr)

source("code/graficos_latam.R")

Sys.setlocale(locale = "es_ES.UTF-8")
```

<h2 style = color: #000000;>
    Casos<span style = "color: #e61b72"> <b>confirmados</b></span> por país y por millón de habitantes
</h2>

<h4>Gráfico interactivo: Pase el mouse sobre el gráfico y seleccione, en la parte derecha, los países que quiera comparar.</h4>
```{r, include=T, echo = F}
millon_confirmados
```
<small><small><small>
Elaboración propia con base en los datos de [Johns Hopkins University](https://github.com/CSSEGISandData/COVID-19), [Banco Mundial](https://datos.bancomundial.org/indicador/SP.POP.TOTL) y [CIA](https://www.cia.gov/library/publications/the-world-factbook/fields/335rank.html)
</small></small></small>
<br>
<br>

<h2 style = color: #000000;>
    Nuevos casos<span style = "color: #e61b72"> <b>confirmados</b></span> por día desde paciente '0' en cada país
</h2>

<h4>Gráfico interactivo: Pase el mouse sobre el gráfico y seleccione, en la parte de abajo, los países que quiera comparar. El ancho de cada color determina la proporción de ese país sobre el total</h4>
<br>
```{r, include=T, echo = F}
incidencia_confirmados
```
<small><small><small>
Elaboración propia con base en los datos de [Johns Hopkins University](https://github.com/CSSEGISandData/COVID-19), [Banco Mundial](https://datos.bancomundial.org/indicador/SP.POP.TOTL) y [CIA](https://www.cia.gov/library/publications/the-world-factbook/fields/335rank.html)
</small></small></small>
<br>
<br>
<br>

<h2 style = color: #000000;>
    Casos confirmados<span style = "color: #e61b72"> <b>acumulados</b></span> por día desde paciente '0' en cada país
</h2>

<br>
<center><h4>Gráfico interactivo: Pase el mouse sobre el gráfico y seleccione, en la parte de abajo, los países que quiera comparar.El ancho de cada color determina la proporción de ese país sobre el total</h4></center>
```{r, include=T, echo = F}
rio_confirmados
```

<small><small><small>
Elaboración propia con base en los datos de [Johns Hopkins University](https://github.com/CSSEGISandData/COVID-19), [Banco Mundial](https://datos.bancomundial.org/indicador/SP.POP.TOTL) y [CIA](https://www.cia.gov/library/publications/the-world-factbook/fields/335rank.html)
</small></small></small>